臺灣嘉義地方法院刑事判決
110年度訴字第418號
公  訴  人  臺灣嘉義地方檢察署檢察官
被      告  甲○○




指定辯護人  黃逸柔律師
上列被告因公共危險等案件，經檢察官提起公訴（110年度偵字
第6690、5745、6379、6807、6884號），本院判決如下：
    主  文
甲○○犯如附表所示之罪，各處如附表所示之刑。不得易科罰金部
分，應執行有期徒刑柒年。拘役部分，應執行拘役壹佰日，如易
科罰金，以新臺幣壹仟元折算壹日。
扣案之打火機壹個沒收之。
    犯 罪 事 實
一、甲○○於民國110年6月2日10時50分許，在嘉義市○區○○路00號
    天玄宮對面花園涼亭，見趙俊雄在涼亭內睡覺，竟意圖為自
    己不法所有，基於竊盜之犯意，徒手打開趙俊雄身上之側背
    包，並拿取背包內之錢包，欲竊取錢包內之金錢。惟經查看
    錢包內並無現金，甲○○便將錢包丟還給趙俊雄而竊盜未遂。
二、甲○○於110年6月20日11時、12時許，二度前往蔡壽松位於嘉
    義市○區○○街00號住處前，呼喊有無「阿林仔」住在該處。
    經蔡壽松回應沒有後，甲○○竟基於損壞他人物品之接續犯意
    ，於同日16時及19時許，二度持石塊丟向蔡壽松屋內，共丟
    擲3次石塊，砸破該址門口左側、右側玻璃門及大門上方玻
    璃，並造成客廳內沙發皮革多處刮痕、桌上擺設之玉杯破裂
    ，足生損害於蔡壽松。
三、甲○○於110年6月30日0時36分許，因心情不佳，竟前往位於
    嘉義市○區○○路000號、劉隆益所居住並擔任主任委員之「丁○○大樓」，向大樓管理員謊稱為該處住戶，請管理員代為使
    用感應卡，藉以搭乘電梯前往該大樓20樓，再走樓梯前往頂
    樓後，分別為以下行為：
（一）明知「丁○○大樓」住戶甚多，且○○路為嘉義市區車流量甚
      大之道路，如將窗戶玻璃自頂樓丟向馬路，將導致行經該
      路段一般駕駛人與用路者往來安全之危險，竟基於妨害公
      眾往來安全、損壞他人物品之犯意，於同日0時50分許，
      拆下該大樓頂樓之鋁窗2片（含窗框及玻璃，價值共計新
      臺幣【下同】1萬5千元），自頂樓向外丟擲到該大樓前之
      ○○路上，造成該窗戶玻璃破裂，足生損害於劉隆益管領之
      「丁○○大樓」住戶。並使該2片鋁框、玻璃碎片散落在馬
      路上，嚴重影響行經該道路之公眾安全，而致生公眾交通
      往來之危險。
（二）又基於侵入住宅、損壞他人物品，及接續前揭妨害公眾往
      來安全之犯意，於同日1時許，侵入進入陳佩吟受託承租
      、位於該大樓00樓之0房內（房門未上鎖），取下客廳茶
      几上之玻璃（價值1,500元），再自頂樓向外丟擲到○○路
      上，砸中楊長儒所有、停放在○○路000號前之車牌號碼000
      -0000號自用小客車，除造成該茶几玻璃破裂外，亦造成
      該車輛車頂、左側車身、車體有多處刮損及凹損（維修費
      用共計14萬8,924元），足生損害於陳佩吟、楊長儒。同
      時該玻璃碎片散落在馬路上，嚴重影響行經該道路之公眾
      安全，而致生公眾交通往來之危險。
（三）甲○○嗣走樓梯下樓，行經00樓時，復意圖為自己不法所有
      ，基於竊盜之犯意，徒手竊取賴韋廷所有、放在該大樓00
      樓之0門前之NIKE牌球鞋1雙得手（價值3千元，已發還賴
      韋廷），並穿著該球鞋走樓梯下樓，自該大樓側門攀爬離
      去。
四、甲○○為乙○○之子，二人屬於家庭暴力防治法第3條第3款之家
    庭成員。甲○○於110年7月14日14時許，在嘉義市○區○○街000
    巷0號居所（甲○○之阿姨黃○○所有，由甲○○、乙○○及甲○○之
    兄丙○○同住），因向乙○○索要新手機未果，竟基於傷害直系
    血親尊親屬之犯意，徒手毆打乙○○之臉部，並抓住乙○○之左
    臂，去燒燙正在炸煮食物之鍋子，再將乙○○拖拉至冰箱旁，
    徒手毆打乙○○之臉部，致乙○○受有雙側眼眶眼瞼瘀腫、右眉
    撕裂傷1公分、眉間撕裂傷2公分、左眉處撕裂傷2公分及3公
    分、雙唇口腔黏膜瘀傷、鼻部腫痛、右肩挫傷、左肩擦傷、
    前頸下端挫傷、前胸擦傷、背挫傷、左前臂一度燙傷、左手
    背挫擦傷之傷害。
五、甲○○於110年7月14日14時許毆打乙○○後，丙○○帶乙○○前往聖
    馬爾定醫院就醫，此時甲○○因情緒不佳，可預見放火燒燬房
    屋，火勢可能延燒至鄰近房屋，火勢或濃煙亦可能造成他人
    受傷，仍基於放火燒燬現供人使用住宅之犯意，及傷害之不
    確定故意，於同日14時29分許，先將嘉義市○區○○街000巷0
    號房屋大門上鎖後，牽機車擋住門口，使他人無法進入。隨
    即在該址房屋1樓乙○○之房間內，以其所有之打火機1個點燃
    日曆紙，放在床邊引燃。嗣再將廚房之瓦斯桶搬到餐廳處，
    將瓦斯桶噴口朝向樓梯間打開，以打火機點燃瓦斯，縱火燃
    燒該址房屋，隨後便從後門逃離，火勢持續燃燒，造成該址
    房屋1樓部分之木質隔間燒穿、碳化、竹筋牆粉飾面受燒剝
    落、窗戶玻璃燻黑破裂、南側冷氣塑質外殼受燒熱烤呈熔流
    狀掉落、木質裝修牆面受燒灼黑碳化、2樓受煙燻。然因搶
    救即時，房屋重要構成部分即樑、柱及支撐壁等尚未因燃燒
    結果致喪失其效用，該住宅未達燒燬之程度而未遂。火熱並
    造成隔壁由吳碧樺所承租之○○街000巷0號房屋2樓之牆壁壁
    紙捲曲變形而不堪使用。火勢所產生之濃煙瀰漫至黃依婷所
    居住之○○街00號房屋，造成黃依婷吸入後嗆傷，受有喉嚨痛
    、呼吸困難之傷害。嗣經路過民眾吳沛潔發現後報案，消防
    人員於同日14時33分許到場，並於同日14時42分許將火勢撲
    滅，警方並在現場查扣甲○○所使用之打火機1個。
六、案經趙俊雄、蔡壽松、劉隆益、楊長儒、賴韋廷、乙○○、吳
    碧樺、黃依婷訴由嘉義市政府警察局第二分局報告臺灣嘉義
    地方檢察署檢察官偵查起訴。
    理  由
一、證據能力
　　被告以外之人於審判外之陳述，雖不符刑事訴訟法第159條
    之1至第159條之4之規定，而經當事人於審判程序同意作為
    證據，法院審酌該言詞陳述或書面陳述作成時之情況，認為
    適當者，亦得為證據，刑事訴訟法第159條之5第1項定有明
    文。查檢察官、被告甲○○及其辯護人於言詞辯論終結前，對
    於下述本院採為認定犯罪事實依據之各項證據之證據能力，
    均同意有證據能力，本院審酌該等證據之取得過程並無瑕疵
    ，與本案待證事實間亦具有相當之關聯性，以之為本案證據
    並無不當，自得採為本件認定事實之基礎，先予說明。
二、上開犯罪事實，業據被告於警詢、消防局詢問、偵查、本院
    訊問、準備程序及審理時均坦承不諱（警73號卷第2頁、警9
    9號卷第2-3頁、警95號卷第2-6頁、警52號卷第2-3頁、警86
    號卷第4-5頁、火災原因調查鑑定書第33-34頁、偵45號卷第
    47-55頁、偵90號卷第44-46頁、聲羈卷第19頁、本院卷第66
    -71、103-104、201、226-227頁）。
（一）如犯罪事實一部分，另據告訴人趙俊雄於警詢時證述明確
      （警73號卷第11-13頁）。並有被害報告單1份、現場照片
      4張、監視器截圖16張、外牆照片2張附卷可憑（警73號卷
      第25-27、31、33-45、47頁）。
（二）如犯罪事實二部分，另據告訴人蔡壽松於警詢時證述明確
      （警99號卷第7-9頁、偵79號卷第41-42頁）。並有現場照
      片21張附卷可憑（警99號卷第15-23頁、偵79號卷第43-45
      頁）。
（三）如犯罪事實三部分，另據告訴人劉隆益、楊長儒、賴韋廷
      、被害人陳佩吟於警詢時證述明確（警95號卷第17-19、2
      2-26、31-32頁）。並有扣押筆錄、車行估價單、車輛詳
      細資料報表、贓物認領保管單、職務報告、內政部警政署
      刑事警察局110年8月24日鑑定書、現場勘察報告各1份、
      被害被告單3份、監視器截圖9張、現場及扣案物品照片12
      張、現場勘察照片24張附卷可憑（警95號卷第11-14、21
      、27、29-30、34-37、40-50頁、本院卷第175-190頁）。
（四）如犯罪事實四部分，另據告訴人乙○○於警詢時、證人丙○○
      於消防局詢問時證述明確（警52號卷第6-8頁、火災原因
      調查鑑定書第42頁）。並有驗傷診斷書1份、傷勢及現場
      照片4張附卷可憑（警52號卷第10-13頁）。
（五）如犯罪事實五部分，另據告訴人吳碧樺、黃依婷、證人黃
      惠英、吳沛潔於警詢時、證人丙○○於消防局詢問時、證人
      即火災現場勘查人員李政憲於本院審理時證述明確（警86
      號卷第9-11、18-19、23-24、27-28頁、火災原因調查鑑
      定書第42-45頁、本院卷第203-209頁）。並有診斷證明書
      、職務報告及所附之偵辦被告案件一覽表、連署書、自願
      受搜索同意書、搜索扣押筆錄、嘉義市政府警察局第二分
      局110年8月6日嘉市警二偵字第1100005808號函及所附之
      監視錄影光碟、建物登記公務用謄本各1份、現場及監視
      器翻拍照片18張、打火機擺放位置照片1張、嘉義市政府
      消防局火災原因調查鑑定書所附之火災原因調查鑑定書摘
      要、火災現場勘查紀錄及原因研判、火災出動觀察紀錄、
      火災現場相關位置圖、火災現場平面及物品配置圖、火災
      現場照相位置圖、現場照片等附卷可憑（警86號卷第20、
      30-32、35-39、44-52、70頁、火災原因調查鑑定書、偵9
      0號卷第82、100頁、本院卷第115頁）。
（六）準此，足認被告之任意性自白與事實相符。從而，本件被
      告犯行事證明確，均應依法論科。
三、論罪科刑　　
（一）按刑法第185條第1項之「以他法致生往來之危險」罪之「
      他法」，係指除損壞、壅塞以外，其他凡足以妨害公眾往
      來通行之方法皆是。而被告往一般大眾行駛之路面上丟擲
      玻璃，極易砸傷行經之車輛或行人，破碎散落之玻璃，亦
      會造成行駛之車輛碾壓爆胎後失控發生車禍，或行人踩踏
      受傷。再依員警之職務報告內容可知，員警抵達時，窗戶
      玻璃已散落慢車道，導致交通阻塞，而員警到現場了解狀
      況時，又有一片玻璃向外丟擲，員警見狀後跑往分隔島躲
      避，險些遭砸中，玻璃砸中告訴人楊長儒所有停在○○路13
      7號前之自用小客車。則以被告自高樓丟擲3片玻璃及其上
      述危險性，實已對用路人、車安全造成嚴重妨害，而有具
      體之危險性，當已符合前揭規定「以他法致生往來之危險
      」之構成要件。
（二）又按一失火行為所燒燬之對象縱然不同，但行為僅一個，
      而應為整體的觀察，成立單純一罪。原判決既認定上訴人
      等一失火行為燒燬現未有人所在之他人所有建築物及現供
      人使用之住宅，依照上開說明，自應以刑法第173條第2項
      處斷，原審竟適用同法第174條第3項論科，法則之適用，
      顯有未當（最高法院85年度台上字第2608號判決意旨參照
      ）。再按刑法第173條第1項放火燒燬現有人使用之住宅罪
      ，其直接被害法益，為一般社會之公共安全，雖同時侵害
      私人之財產法益，但仍以保護社會公安法益為重，況放火
      行為原含有毀損性質，而放火燒燬現供人使用之住宅罪，
      自係指供人居住房屋之整體而言，應包括墻垣及該住宅內
      所有設備、傢俱、日常生活上之一切用品。故一個放火行
      為，若同時燒燬住宅與該住宅內所有其他物品，無論該其
      他物品為他人或自己所有，與同時燒燬數犯罪客體者之情
      形不同，均不另成立刑法第175條第1項或第2項放火燒燬
      住宅以外他人或自己所有物罪（最高法院79年台上字第14
      71號判例參照）。再按放火罪既遂與未遂之區別標準，係
      以目的物獨立燃燒，且足以變更其形體，致喪失其效能為
      依據，是放火燒燬現供人使用之住宅罪，如僅室內傢俱、
      裝潢燒燬，其房屋重要構成部分諸如樑、柱及支撐壁等尚
      未因燃燒結果致喪失其效用者，應成立刑法第173條第3項
      、第1項之放火燒燬現供人使用住宅未遂罪（最高法院87
      年度台上字第1719號、79年度台上字第2656號、79年度台
      上字第2747號判決要旨參照）。末按刑法上之失火罪，其
      直接被害法益為一般社會之公共安全，雖私人之財產法益
      亦同時受其侵害，但本罪係列入公共危險章內，自以社會
      公安之法益為重，此觀於燒燬自己所有物致生公共危險時
      並應論罪之點，亦可得肯定之見解，故以一個失火行為燒
      燬多家房屋，仍祇成立一罪，不得以所焚家數，定其罪數
      （最高法院79年台上字第1471號、21年上字第391號判例
      意旨參照）。
　 1、火災現場為連棟2層樓木構造建築物，與鄰戶以竹筋泥牆
      相隔，内部牆面以木質板隔間裝修。2樓部分：該戶2樓空
      間皆未受火勢燒損波及，2樓空間煙層係由1樓空間向上經
      樓梯間往東、西兩側2樓空間擴散蓄積痕跡，該空間下部
      物品完好。1樓部分：（1）前庭：西側電扇塑質葉片熱烤
      軟化呈熔流狀，木門玻璃燻黑破裂，以西側牆面窗戶及木
      門開口中上部空間燻黑情形較劇。前庭空間物品大致完好
      ，未受火勢燒損波及。（2）廚房：東側受燒情形，以鋁
      紗門開口上部空間附近最為嚴重，廚房空間物品大致完好
      。（3）客廳：東側受燒情形，窗戶玻璃燻黑破裂，南側
      冷氣塑質外殼受燒熱烤呈熔流狀掉落，木門煙燻灼黑情形
      以西面較東面較劇。南側木質裝修牆面受燒情形以西端較
      劇，呈由西向東漸輕之灼燒痕跡，屋頂受燒灼黑情形以西
      側較劇，呈由西向東依序漸輕之灼燒痕跡。下部木長桌、
      電視、木椅、塑櫃等物品表面受熱烤焦情形以西側較劇。
      北側木質裝修牆面受燒灼黑碳化情形以西端開口中上部空
      間最劇，呈由西向東依序漸輕之火流灼燒痕跡。（4）餐
      廳：西側受燒情形，冰箱東、北兩面中上部受燒燻黑，木
      質裝修牆面碳化灼黑，窗戶玻璃受燒燻黑破裂以北端較劇
      ，上方之電源線路受燒碳化垂落，屋頂受燒碳化情形以東
      北端較劇；南側受燒情形，木質裝修牆面以東端碳化起泡
      剝落情形較劇；檢視北側受燒情形，木質裝修牆面碳化燒
      穿情形呈以鄰靠走道開口中間附近為低點。東側受燒情形
      ，木樓梯中上部底層木板燒穿燒失，樓梯踏板受燒碳化情
      形以下面較上面嚴重，又以北端最劇，呈由北向南依序漸
      輕之火流灼燒痕跡，下部物品大致完好。（5）走道：上
      方電線受燒碳化垂落，屋頂受燒碳化情形以南側較嚴重。
      北側西端中間木質裝修牆面嚴重燒穿，竹筋泥牆粉飾面受
      燒剝落，於該處呈一V型灼燒痕跡，火勢呈由該處附近空
      間為低點向四周擴大之火流灼燒痕跡。北側東端木質裝修
      牆面嚴重燒失，竹筋泥牆粉飾面受燒剝落，鄰靠臥室門口
      空間且與西端起火處不相連貫。南側木質隔間牆面北面碳
      化燒失呈西低東高灼燒痕跡，且碳化燒失低點與北側西端
      木質裝修牆面V型灼燒痕跡等高；南側東端木門框受燒碳
      化情形以南端較北端嚴重，該處呈由南向北往内部空間延
      燒之另一不相連貫灼燒痕跡。（6）臥室：上方電線及日
      光燈座受燒垂落，屋頂受燒碳化以東北側較劇；西側木質
      隔間牆東面嚴重碳化燒失以北端較劇，呈北低南高灼燒斜
      面痕跡；南側木質裝修牆面受燒碳化情形以東端較劇，呈
      東低西高灼燒斜面痕跡；北側木質隔間牆面呈東低西高灼
      燒斜面痕跡，彈簧床墊東北角落嚴重受燒碳化，火勢呈由
      該處向四周擴大延燒之火流灼燒痕跡；東側受燒情形，東
      北角落電鍋外殼嚴重受燒熔融，下部堆放衣物及電風扇等
      雜物表面受燒軟化焦黑，木質隔間牆面受燒碳化燒穿情形
      ，以北端鄰靠彈簧床東北角附近最劇等節，有火災現場勘
      查紀錄及原因研判1份及現場照片136張在卷可查（火災原
      因調查鑑定書第15-32、56-123頁）。可知，與建築有關
      之燒失部分，為木質裝修牆面、木質隔間牆。
　 2、證人李政憲於本院審理時證稱：火災現場平面及物品配置
      圖中棕色實心線的內側是木板，和鄰戶隔間是泥牆，應該
      是有水泥修飾，確實結構我不清楚，但不是單純木板牆。
      2樓的牆面都沒有被燒損、燒穿，1樓的棕色實心線部分，
      都沒有被燒穿，房間隔間牆，都是單面燒穿，只有照片編
      號97可以看出臥室上方沒有封死，有火流2面夾擊的狀況
      。1樓並沒有崩塌，屋頂樓地板也沒有燒穿。關於樑、柱
      、支撐壁，我有看到碳化，但並沒有崩塌，樑柱受燒有裂
      開，但沒有影響結構等語（本院卷第206-209頁）。證人
      李政憲亦稱：鑑定報告中並無關於樑、柱、支撐壁燒毀之
      記載，因為這件發現的較早，燒得較嚴重的是起火點附近
      ，大部分是裝潢隔間等語，有本院電話記錄1份在卷可查
      （本院卷第123頁）。
   3、本件火災之房屋，自現場照片觀之，雖因被告之放火行為
      ，而有相當程度之損害，然受燒毀損者，係內部之木質隔
      間及裝修牆面，其房屋重要構成部分諸如樑、柱及支撐 
      壁等，因搶救得宜，並未因燃燒結果致喪失其效用，故該
      住宅尚未達燒燬之程度。
（三）核被告：
　 1、如犯罪事實一所為，係犯刑法第320條第1項、第3項之竊
      盜未遂罪。
　 2、如犯罪事實二所為，係犯刑法第354條之損壞他人物品罪
      。其於密接之時間、地點，先後丟擲3次石塊，係侵害同
      一財產法益，應論以接續犯。
　 3、如犯罪事實三、（一）所為，係犯刑法第354條之損壞他
      人物品罪、第185條第1項之以他法致生往來之危險罪；如
      犯罪事實欄三、（二）所為，係犯刑法第354條之損壞他
      人物品罪、第306條第1項之侵入住宅罪、第185條第1項之
      以他法致生往來之危險罪；如犯罪事實欄三、（三），係
      犯刑法第320條第1項之竊盜罪。其於密接之時間、地點，
      先後丟擲2片鋁窗、1片茶几玻璃至○○路上，侵害同一公眾
      交通往來之法益，應評價為接續之一行為，論以接續犯。
      其以一以他法致生往來之危險之行為，同時犯3個損壞他
      人物品罪（丁○○大樓鋁窗、茶几玻璃、汽車），及1個以
      他法致生往來之危險罪，為想像競合犯，從一重論以以他
      法致生往來之危險罪。
　 4、如犯罪事實四所為，係犯刑法第280條、第277條第1項之
      傷害直系血親尊親屬罪，並應依刑法第280條規定，就同
      法第277條第1項所定之法定刑，加重其刑。告訴人乙○○為
      被告之母，2人屬家庭暴力防治法第3條第3款之家庭成員
      ，是被告對告訴人乙○○所為上開傷害行為，屬家庭暴力防
      治法第2條第2款所稱之家庭暴力行為而構成家庭暴力罪，
      惟因家庭暴力防治法對於家庭暴力罪並無科處刑罰規定，
      自應依前揭規定論科。
　 5、如犯罪事實五所為，係犯刑法第173條第3項、第1項之放
      火燒燬現供人使用住宅未遂罪、同法第277條第1項之傷害
      罪。公訴意旨認被告犯放火燒燬現供人使用住宅已達既遂
      程度，尚有誤會，業如上述。又被告之本案放火犯行，係
      屬家庭成員間故意實施精神、經濟上不法侵害之行為，即
      為家庭暴力防治法第2條第2款所稱之家庭暴力罪，且構成
      刑法之放火燒燬現供人使用之住宅未遂罪，惟因家庭暴力
      防治法對於家庭暴力罪並無科處刑罰之規定，而應依刑法
      上開規定論科。至被告放火行為雖同時使緊鄰之○○街116
      巷6號2樓房屋之壁紙受熱變形，然依上開見解，不另論以
      刑法第354條之損壞他人物品罪，此部分公訴意旨亦有誤
      會，併予說明。被告以一放火行為，同時涉犯上開2罪，
      為想像競合犯，應論以放火燒燬現供人使用住宅未遂罪。
　 6、被告所犯上開竊盜未遂罪、損壞他人物品罪、以他法致生
      往來之危險罪、侵入住宅罪、竊盜罪、傷害直系血親尊親
      屬罪、放火燒燬現供人使用住宅未遂罪之各罪間，犯意各
      別，行為互殊，應分論處罰。
（四）另就累犯部分，說明如下：
 　1、查被告前因不能安全駕駛案件，經本院以108年度聲字第1
      97號裁定應執行有期徒刑9月確定；因傷害案件，經本院
      以108年度易字第341號判決判處有期徒刑4月確定，上開2
      案接續執行完畢後，再接續執行拘役50日（本院107年度
      嘉簡字第1392號竊盜案）、罰金易服勞役20日（上開不能
      安全駕駛之併科罰金），於109年5月26日執畢出監等節，
      有臺灣高等法院被告前案紀錄表1份在卷可憑。被告於有
      期徒刑執行完畢後，5年以內故意再犯本件有期徒刑以上
      之各罪，為累犯。
　 2、按有關累犯加重本刑部分，不生違反憲法一行為不二罰原
      則之問題。惟其不分情節，基於累犯者有其特別惡性及對
      刑罰反應力薄弱等立法理由，一律加重最低本刑，於不符
      合刑法第59條所定要件之情形下，致生行為人所受之刑罰
      超過其所應負擔罪責之個案，其人身自由因此遭受過苛之
      侵害部分，對人民受憲法第8條保障之人身自由所為限制
      ，不符憲法罪刑相當原則，牴觸憲法第23條比例原則。於
      修正前，為避免發生上述罪刑不相當之情形，法院就該個
      案應依本解釋意旨，裁量是否加重最低本刑（大法官釋字
      第775號解釋文參照）。該解釋係指個案應量處最低法定
      刑、又無法適用刑法第59條減輕規定之情形，法院應依此
      解釋意旨裁量不予加重最低本刑。本件依被告累犯及犯罪
      情節，均無上開情事，自難指就累犯加重其最低本刑有不
      符上開解釋意旨之違誤（最高法院108年度台上字第338號
      、109年度台非字第139號、109年度台上字第3018號判決
      意旨參照）。
 　3、被告前案甫於109年間執行完畢，理應受有相當程度之監
      獄矯治，猶仍再犯本案之各罪，其對於國家刑罰權所科予
      刑罰之刑罰反應力顯然薄弱，且依本案犯罪情節，被告不
      適宜量處最低法定刑，亦無何情輕法重而有刑法第59條減
      輕其刑規定之適用情形等，綜合判斷被告並無因加重本刑
      致生所受之刑罰超過其所應負擔罪責之情形，本院認本件
      均應依刑法第47條第1項規定加重其刑，就傷害直系血親
      尊親屬罪部分遞加重之。
（五）如犯罪事實一部分，被告已著手於竊盜行為而不遂；如犯
      罪事實五之放火犯行，其已著手於本案放火行為之實行，
      惟經消防隊員迅速將火勢撲滅，本案住宅主要構成部分始
      未達喪失主要效用之燒燬程度而未遂。爰均依刑法第25條
      第2項規定，減輕其刑。並均先依累犯加重後，減輕之。
（六）爰審酌被告不思正途獲取財物，欠缺尊重他人財產法益之
      觀念，竟趁告訴人趙俊雄不注意時，欲竊取其錢包內之財
      物，另竊得告訴人賴韋廷之球鞋。其行為脫序，朝告訴人
      蔡壽松住處丟擲石塊，造成告訴人蔡壽松家中物品損壞，
      且其為發洩情緒，竟拆下丁○○大樓之鋁窗2片，及侵入告
      訴人陳佩吟家中，拆下其中家中茶几玻璃，砸向公眾往來
      之道路，所為不僅侵害財產法益，更對於該道路使用者之
      安全造成極大危害。被告為四肢健全之人，理應自食其力
      ，並孝敬年邁母親，然其卻向告訴人乙○○索討手機，索討
      不成，竟毆打告訴人乙○○之臉部，且使告訴人乙○○手臂去
      燒燙正炸煮食物之鍋子，造成告訴人乙○○受有非輕之傷勢
      。復又因心中氣憤難平，竟又在住處縱火，該住宅雖未達
      燒燬之程度，然如需修復，勢必支出相當程度之費用，被
      告不思孝敬母親，反而剝奪母親安身立命之基本權利，使
      告訴人乙○○長期生活在恐懼中，身心俱疲，被告惡性顯屬
      重大。又因被告放火，使鄰接房屋之壁紙受熱捲曲，也使
      鄰居即告訴人黃依婷因而嗆傷，被告之行為，亦使鄰里間
      人心惶惶，有連署書1份在卷可查（警86號卷第32頁）。
      被告自陳國中畢業之智識程度，未婚，無子，先前與母親
      、哥哥同住，之前從事工地板模工作，家境不好，犯後坦
      承犯行等一切情狀，分別量處如附表所示之刑。並考量其
      侵害法益程度、手段、犯罪期間等，分別就拘役、有期徒
      刑部分，定其應執行之刑，並就拘役部分，諭知易科罰金
      之折算標準。
四、沒收部分
（一）如犯罪事實三、（三）被告竊得之告訴人賴韋廷所有之球
      鞋1雙，已發還告訴人賴韋廷，有贓物認領保管單1份附卷
      可查（警95號卷第35頁），爰不予宣告沒收。　　　　
（二）如犯罪事實五扣案之打火機1個，為被告所有，用以為本
      件放火犯行之犯罪工具，業據被告於本院審理時自陳在卷
      （本院卷第226頁），爰依刑法第38條第2項前段沒收之。
      至扣案之燃燒碳化物，為被告放火犯行之證據，並非違禁
      物，爰不予宣告沒收。
據上論斷，應依刑事訴訟法第299條第1項前段，刑法第320條第1
項、第3項、第354條、第185條第1項、第306條第1項、第280條
、第277條第1項、第173條第3項、第1項、第55條前段、第47條
第1項、第25條第2項、第41條第1項前段、第51條第5款、第6款
、第38條第2項前段，刑法施行法第1條之1第1項，判決如主文。
本案經檢察官張建強提起公訴，檢察官楊麒嘉到庭執行職務。
中　　華　　民　　國　　110 　年　　10　　月　　28　　日
                  刑事第八庭  審判長法　官　謝其達
　　　　　　　　　　　　　　　　　　法　官  盧伯璋
　　　　　　　　　　　　　　　　　　法　官  鄭諺霓
以上正本證明與原本無異。
如不服本判決應於收受判決後20日內向本院提出上訴書狀，並應
敘述具體理由；其未敘述上訴理由者，應於上訴期間屆滿後20日
內向本院補提理由書（均須按他造當事人之人數附繕本）「切勿
逕送上級法院」。告訴人或被害人如對於本判決不服者，應具備
理由請求檢察官上訴，其上訴期間之計算係以檢察官收受判決正
本之日期為準。　　　
中　　華　　民　　國　　110 　年　　10　　月　　28　　日
                                    書記官　李玫娜
附錄論罪法條：
刑法第173條第1項、第3項
放火燒燬現供人使用之住宅或現有人所在之建築物、礦坑、火車
、電車或其他供水、陸、空公眾運輸之舟、車、航空機者，處無
期徒刑或七年以上有期徒刑。
第一項之未遂犯罰之。
刑法第185條第1項
損壞或壅塞陸路、水路、橋樑或其他公眾往來之設備或以他法致
生往來之危險者，處五年以下有期徒刑、拘役或一萬五千元以下
罰金。
刑法第277條第1項
傷害人之身體或健康者，處五年以下有期徒刑、拘役或五十萬元
以下罰金。
刑法第280條
對於直系血親尊親屬，犯第二百七十七條或第二百七十八條之罪
者，加重其刑至二分之一。
刑法第306條第1項
無故侵入他人住宅、建築物或附連圍繞之土地或船艦者，處一年以下有期徒刑、拘役或九千元以下罰金。　　　　　　　　　　刑法第320條第1項、第3項
意圖為自己或第三人不法之所有，而竊取他人之動產者，為竊盜
罪，處五年以下有期徒刑、拘役或五十萬元以下罰金。
前二項之未遂犯罰之。
刑法第354條
毀棄、損壞前二條以外之他人之物或致令不堪用，足以生損害於
公眾或他人者，處二年以下有期徒刑、拘役或一萬五千元以下罰
金。
附表：
犯罪事實 所處之刑 如犯罪事實一 甲○○犯竊盜未遂罪，累犯，處拘役貳拾日，如易科罰金，以新臺幣壹仟元折算壹日。 如犯罪事實二 甲○○犯損壞他人物品罪，累犯，處拘役肆拾日，如易科罰金，以新臺幣壹仟元折算壹日。 如犯罪事實三 甲○○犯以他法致生往來之危險罪，累犯，處有期徒刑貳年陸月。又犯侵入住宅罪，累犯，處拘役參拾日，如易科罰金，以新臺幣壹仟元折算壹日。又犯竊盜罪，累犯，處拘役參拾日，如易科罰金，以新臺幣壹仟元折算壹日。 如犯罪事實四 甲○○犯傷害直系血親尊親屬罪，累犯，處有期徒刑貳年陸月。 如犯罪事實五 甲○○犯放火燒燬現供人使用住宅未遂罪，累犯，處有期徒刑伍年。